Minutes et répertoires du notaire Pierre LOUVEAU, 23 mars 1802 - 6 janvier 1827 (étude XXXVIII)
Archives nationales
- Répertoire(s) de Pierre LOUVEAU, 23 mars 1802 - 8 avril 1840; MC/RE/XXXVIII/13 - MC/RE/XXXVIII/16
  - Répertoire. an X, germinal - 1812, 20 avril, 2 germinal an X (23 mars 1802) - 20 avril 1812; MC/RE/XXXVIII/13
    - Inventaire après décès: Coypel, Marie-Anne. épouse divorcée de Duval d'Essertenne ou d'Essertaine, Pierre Dominique. épouse de Boulard, Pierre-Georges. propriétaire. capitaine d'infanterie (ancien). Faubourg-Saint-Antoine (grande rue du), n° 258., 14 octobre 1811
      inventaire après décès; Faubourg-Saint-Antoine (rue du); Coypel, Marie-Anne; Boulard, Pierre-Georges; Du Val d'Essertenne, Pierre Dominique
    - Inventaire après décès: Delebarre, Albertine-Josèphe-Julie. épouse de Clemandot, Jean-Simon. pharmacien. Poitou (rue de), n° 13, au Marais., 3 décembre 1811
      inventaire après décès; Poitou (rue de); Delebarre, Albertine-Josèphe-Julie; Clemandot, Jean-Simon; pharmacien
    - Inventaire après décès: Guillaine, Thérèse. épouse de Klinger, André. brodeur éventailliste. Bourg-l'Abbé (rue du), n° 32., 4 janvier 1812
      inventaire après décès; Bourg-l'Abbé (rue du); Guillaine, Thérèse; Klinger, André; brodeur; fabricant d'accessoires vestimentaires
    - Inventaire après décès: Crelinger, Louis. négociant (ancien). Malte (rue de), n° 13, faubourg du Temple., 22 janvier 1812
      inventaire après décès; Malte (rue de); Crelinger, Louis; négociant
    - Inventaire après décès: Perral, Christophe. tapissier (ancien marchand). Corderie (rue de la), n° 6., 13 février 1812
      inventaire après décès; Corderie (rue de la); Perral, Christophe; tapissier
    - Inventaire après décès: Delamarre, François-Claude. épicier (ancien marchand). Bourgogne (rue de), n° 31., 11 mars 1812
      inventaire après décès; Bourgogne (rue de); Delamarre, François-Claude; commerçant
    - Inventaire après décès: Tilly Blaru, Charles-Louis-Auguste-Casimir de. capitaine au régiment de Provence (ancien). détenu à Vincennes. Amboise (rue d'), n° 1., 20 mars 1812
      inventaire après décès; Amboise (rue d'); Vincennes (Val-de-Marne); Tilly Blaru, Charles-Louis-Auguste-Casimir de
    - Inventaire après décès: Leclerc, Marie-Anne-Louise. épouse de Delamarre, Antoine-Nicolas. rentier. Tournelles (rue des), n° 54., 7 avril 1812
      inventaire après décès; Tournelles (rue des); Leclerc, Marie-Anne-Louise; Delamarre, Antoine-Nicolas
  - Répertoire. 1812, 20 avril - 1818, 27 novembre, 20 avril 1812 - 27 novembre 1818; MC/RE/XXXVIII/14
    - Inventaire après décès: Depoix, Louise-Thérèse. veuve de Caruel, Jean-Vincent-Charles. Université (rue de l'), n° 96., 28 avril 1812
      inventaire après décès; Université (rue de l'); Depoix, Louise-Thérèse; Caruel, Jean-Vincent-Charles
    - Inventaire après décès: Boutet, Marguerite-Rosalie. veuve en 1ères noces de Juillet, Pierre. boulanger à Lardy. et en secondes de Noise, Claude. jardinier à Linas. Tonnellerie (rue de la), n° 73., 28 avril 1812
      inventaire après décès; Lardy (Essonne); Linas (Essonne); Tonnellerie (rue de la); Boutet, Marguerite-Rosalie; Noise, Claude; Juillet, Pierre; boulanger; jardinier
    - Inventaire après décès: Dupontavice Boishenry, Anne-Guyonne. rue Neuve-d'Orléans, n° 16. Fougères., 12 mai 1812
      inventaire après décès; Fougères (Ille-et-Vilaine); Neuve-d'Orléans (rue); Dupontavice Boishenry, Anne-Guyonne
    - Inventaire après décès: Fleche, Pierre-Simon. ancien étalier boucher de l'armée en Prusse. Prouvaires (rue des), n° 11. décédé à l'hôpital de Magdebourg., 19 mai 1812
      inventaire après décès; Magdebourg (Allemagne); Prouvaires (rue des); Fleche, Pierre-Simon; boucher
    - Inventaire après décès: Cormier, Marie. boulangère (marchande). Echiquier (rue de l'), n° 34., 21 mai 1812
      inventaire après décès; Echiquier (rue de l'); Cormier, Marie
    - Inventaire après décès: Pelletier Chambure, Marguerite-Gabrielle-Angélique. épouse de Richard, Jean-Philippe. Charlot (rue), n° 18, au Marais., 4 juin 1812
      inventaire après décès; Charlot (rue); Pelletier Chambure, Marguerite-Gabrielle-Angélique; Richard, Jean-Philippe
    - Inventaire après décès: Dupuy, Jean-Bertrand. cordonnier (marchand). Quincampoix (rue), n° 44., 10 juin 1812
      9 mars 1814, compte d'exécution testamentaire.
      inventaire après décès; Quincampoix (rue); Dupuy, Jean-Bertrand; cordonnier
    - Inventaire après décès: Saladin, Ferdinand-François-Joseph. négociant. Beaurepaire (rue), n° 10. Châlons-sur-Marne., 16 juin 1812
      inventaire après décès; Beaurepaire (rue); Saladin, Ferdinand-François-Joseph; négociant
    - Inventaire après décès: Hemart, Claude-Charles. homme de loi. Vaugirard (petit). Turny., 25 juin 1812
      inventaire après décès; Turny (Yonne); Hemart, Claude-Charles; juriste
    - Inventaire après décès: Biron, Claude-Françoise. veuve de Palteau de Veymerange, Gabriel-Claude. Neuve des-Mathurins (rue), n° 20., 29 juin 1812
      inventaire après décès; Neuve-des-Mathurins (rue); Biron, Claude-Françoise; Palteau de Veymerange, Gabriel-Claude
    - Inventaire après décès: Bonneton, Annette-Jeanne. épouse de Cousin, Augustin-Pierre. boulanger. Ecole de-Médecine (rue de l'), n° 17., 6 juillet 1812
      inventaire après décès; Ecole-de-Médecine (rue de l'); Bonneton, Annette-Jeanne; Cousin, Augustin-Pierre; boulanger
    - Inventaire après décès: Bezanson, Marie-Louise. épouse de Bernos, Alexandre-Louis. employé au ministère des finances. Vieille-du-Temple (rue), n° 130., 26 août 1812
      inventaire après décès; Vieille-du-Temple (rue); Bezanson, Marie-Louise; Bernos, Alexandre-Louis; fonctionnaire
    - Inventaire après décès: Voilquin, François. employé dans les Fermes et receveur des loteries. Frépillon (rue), n° 18., 2 octobre 1812
      inventaire après décès; Frépillon (rue); Voilquin, François; percepteur
    - Inventaire après décès: Pivert, Georges. jardinier. et de Marie Louise Saunier, son épouse. Récolets (rue des), n° 38., 13 octobre 1812
      inventaire après décès; Récollets (rue des); Pivert, Georges; Saunier, Marie Louise; jardinier
    - Inventaire après décès: Brillon, Gaspard. chapelier. Ours (rue aux), n° 48., 4 novembre 1812
      inventaire après décès; Ours (rue aux); Brillon, Gaspard; fabricant d'accessoires vestimentaires
    - Inventaire après décès: Billouard, François. rentier. Ecouffes (rue des), n° 27., 9 novembre 1812
      inventaire après décès; Ecouffes (rue des); Billouard, François
    - Inventaire après décès: Viviez, Pierre-Didier. Blanche de-Castille (rue), n° 65, île-Saint-Louis., 17 novembre 1812
      inventaire après décès; Blanche-de-Castille (rue); Viviez, Pierre-Didier
    - Inventaire après décès: Chartier, Marie-Louise-Catherine. épouse de Ledrappier, François. Vins (marchand de). Mortellerie (rue de la), n° 20., 23 novembre 1812
      inventaire après décès; Mortellerie (rue de la); Chartier, Marie-Louise-Catherine; Ledrappier, François; commerçant
    - Inventaire après décès: Dieux, Angélique-Thérèse. épouse de Bournet (fils), Charles-Elisabeth. propriétaire. Grande-Truanderie (rue de la), n° 4., 25 novembre 1812
      inventaire après décès; Grande-Truanderie (rue de la); Dieux, Angélique-Thérèse; Bournet, Charles-Elisabeth
    - Inventaire après décès: Faugeron, Claude. marchand (ancien). Copeau (rue), n° 4., 23 décembre 1812
      inventaire après décès; Copeau (rue); Faugeron, Claude; commerçant
    - Inventaire après décès: Caron, Marie-Anne. veuve de Gautier, Nicolas-Germain. Sainte-Croix de-la-Bretonnerie (rue), n° 45., 28 décembre 1812
      inventaire après décès; Sainte-Croix-de-la-Bretonnerie (rue); Caron, Marie-Anne; Gautier, Nicolas-Germain
    - Inventaire après décès: Garrigues, Marie-Marguerite. épouse de Gerbau, François-Louis. cordonnier. Faubourg-Saint-Martin (rue du), n° 124., 1er février 1813
      inventaire après décès; Faubourg-Saint-Martin (rue du); Garrigues, Marie-Marguerite; Gerbau, François-Louis; cordonnier
    - Inventaire après décès: Cauchois, Thérèse-Gabrielle. veuve en 1ères noces de Aubert, Jean-Pierre. épouse en secondes noces de Moll, Jean-Baptiste. rentier. Basse Saint Pierre (rue), n° 20. décédée le 23 janvier 1813., 16 février 1813
      inventaire après décès; Basse-Saint-Pierre (rue); Cauchois, Thérèse-Gabrielle; Moll, Jean-Baptiste; Aubert, Jean-Pierre
    - Inventaire après décès: Mouchy, Louise. épouse de Chertier, Charles-François. épicier (marchand). Faubourg-Saint-Martin (rue du), n° 115., 26 février 1813
      inventaire après décès; Faubourg-Saint-Martin (rue du); Mouchy, Louise; Chertier, Charles-François; commerçant
    - Inventaire après décès: Soulas, Richard. chandelier (marchand). Faubourg-Saint-Martin (rue du), n° 35., 9 mars 1813
      inventaire après décès; Faubourg-Saint-Martin (rue du); Soulas, Richard; cirier
    - Inventaire après décès: Malatray, Jean-Louis. sellier. Neuve de-l'Abbaye (rue), n° 3., 26 mars 1813
      inventaire après décès; Abbaye (rue de l'); Malatray, Jean-Louis; sellier
    - Inventaire après décès: Dutertre de Sance, Jean-Baptiste-Hyacinthe-Marie. maréchal de camp (ancien). Cléry (rue de), n° 27., 5 avril 1813
      inventaire après décès; Cléry (rue de); Dutertre de Sance, Jean-Baptiste-Hyacinthe-Marie; officier général
    - Inventaire après décès: Garon, Jacques-Eléonore. chef-adjoint dans les droits réunis. Marie-Stuart (rue), n° 8., 15 avril 1813
      inventaire après décès; Marie-Stuart (rue); Garon, Jacques-Eléonore
    - Inventaire après décès: Logette, Etienne. négociant (ancien) et propriétaire. Concorde (rue de la), n° 13., 22 avril 1813
      inventaire après décès; Concorde (rue de la); Logette, Etienne; négociant
    - Inventaire après décès: Carteaux, Jean-François. général de division et peintre. Saint-Antoine (rue), n° 205., 8 mai 1813
      inventaire après décès; Saint-Antoine (rue); Carteaux, Jean-François; officier général; peintre
    - Inventaire après décès: Albouy, Jean-Baptiste. sous-chef à l'administration centrale des Droits réunis. Geoffroy-l'Angevin (rue), n° 4., 14 mai 1813
      inventaire après décès; Geoffroy-l'Angevin (rue); Albouy, Jean-Baptiste
    - Inventaire après décès: Boullanger, Françoise-Adélaïde. veuve de Grimoult, Jean-Baptiste. négociant (ancien)., 15 juin 1813
      inventaire après décès; Boullanger, Françoise-Adélaïde; Grimoult, Jean-Baptiste; négociant
    - Inventaire après décès: Gennes de Chanteloup, Claude de. Grenelle-Saint-Honoré (rue de), n° 26. décédé le 10 juin 1813., 2 juillet 1813
      inventaire après décès; Grenelle-Saint-Honoré (rue de); Gennes de Chanteloup, Claude de
    - Inventaire après décès: Chanon, Antoine-Justin. Notaire à Mespuits. Bailleul (rue), n° 3., 5 août 1813
      inventaire après décès; Mespuits (Essonne); Bailleul (rue); Chanon, Antoine-Justin; notaire
    - Inventaire après décès: Renard, Pierre-Joseph. avocat en la Cour impériale. Paon (rue du), n° 1., 16 août 1813
      inventaire après décès; Paon (rue du); Renard, Pierre-Joseph; avocat
    - Inventaire après décès: Papillon, Marie-Jeanne. Camelin, Charles-Joseph (épouse divorcée). Grenier-Saint-Lazare (rue), n° 29., 23 septembre 1813
      inventaire après décès; Grenier-Saint-Lazare (rue du); Papillon, Marie-Jeanne; Camelin, Charles-Joseph
    - Inventaire après décès: Duclos, Marguerite-Charlotte. Leclerc, Clément (épouse). Employé. Lavandières-Sainte-Opportune (rue des), n° 7., 30 septembre 1813
      inventaire après décès; Lavandières-Sainte-Opportune (rue des); Duclos, Marguerite-Charlotte; Leclerc, Clément
    - Inventaire après décès: Caron, François-Modeste. propriétaire. Faubourg-du-Temple (rue du), n° 25., 11 octobre 1813
      inventaire après décès; Faubourg-du-Temple (rue du); Caron, François-Modeste
    - Liquidation et partage. Mouton, Madeleine. Plaine, Nicolas-Marie (épouse). Deuil., 17 novembre 1813
      25 janvier 1814, quittance, RE/LXX/13.
      liquidation; partage; Deuil-la-Barre (Val-d'Oise); Mouton, Madeleine; Plaine, Nicolas-Marie
    - Inventaire après décès: Chaumont, Charles-François. fondeur (ancien maître)., 21 décembre 1813
      2 février 1814, liquidation et partage de la succession.
      inventaire après décès; Chaumont, Charles-François; fondeur
    - Notoriété après décès. Charra, Madeleine-Thérèse. Religieuse à l'hôpital Saint-Louis., 6 janvier 1814
      notoriété; Saint-Louis (hôpital); Charra, Madeleine-Thérèse; religieux
    - Notoriété après décès. Cadiat, Anne. Stuard, Etienne (veuve). et de Anne Cadiat (sic) veuve de Alexandre Derville., 18 janvier 1814
      notoriété; Cadiat, Anne; Stuard, Etienne; Derville, Alexandre
    - Inventaire après décès: Labbe, Antoinette. Jonchery, Charles-François (épouse). Maçon (compagnon). Assas (rue d'), n° 14., 20 janvier 1814
      inventaire après décès; Assas (rue d'); Labbe, Antoinette; Jonchery, Charles-François; maçon
    - Notoriété après décès. Donflet, Marie-Anne. Lecuit, Pierre (épouse). Limonadier. Saint-Martin (rue), n° 173., 21 janvier 1814
      19 février 1814, transport de droits successifs.
      notoriété; Saint-Martin (rue); Donflet, Marie-Anne; Lecuit, Pierre; restaurateur
    - Inventaire après décès: Cordier, Marie-Josèphe. Brean, Jean (veuve). Avocat au Parlement. Saint-Antoine (rue), n° 81., 8 février 1814
      inventaire après décès; Saint-Antoine (rue); Cordier, Marie-Josèphe; Brean, Jean; avocat au parlement (Ancien Régime)
    - Notoriété après décès. Tellier, Françoise., 16 février 1814
      notoriété; Tellier, Françoise
    - Inventaire après décès: Lelevroux, Pélagie-Félicité. Duplessis, Charles-Louis (épouse divorcée). Avocat au Parlement de Paris (ancien). Faubourg-Saint-Denis (rue du), n° 196., 21 février 1814
      inventaire après décès; Faubourg-Saint-Denis (rue du); Lelevroux, Pélagie-Félicité; Duplessis, Charles-Louis; avocat au parlement (Ancien Régime)
    - Inventaire après décès: Langlois, Catherine-Françoise. Baullier, Jean-François (épouse). Parfumeur (m.). Saint-Denis (rue), n° 125., 9 mars 1814
      inventaire après décès; Saint-Denis (rue); Langlois, Catherine-Françoise; Baullier, Jean-François; parfumeur
    - Inventaire après décès: Voinet, Marie-Catherine. Damien, Jean-Gaspard (épouse). Passementier (m.). Grenetat (rue), n° 39., 15 mars 1814
      inventaire après décès; Greneta (rue); Voinet, Marie-Catherine; Damien, Jean-Gaspard; passementier
    - Inventaire après décès: Pinchart, Jean-Joseph. Rentier. Lombards (rue des), n° 26., 15 mars 1814
      inventaire après décès; Lombards (rue des); Pinchart, Jean-Joseph
    - Inventaire après décès: Delero, Félicité. Baignerres, Denis-Marie (épouse). Employé au trésor impérial. Faubourg-Saint-Honoré (rue du), n° 5., 17 mars 1814
      inventaire après décès; Faubourg-Saint-Honoré (rue du); Delero, Félicité; Baignerres, Denis-Marie; fonctionnaire
    - Inventaire après décès: Davoust, Charles-Marie-Michel. Temple (rue du), n° 71. et de Rosalie Marie Henriette Bouillat son épouse., 19 mars 1814
      inventaire après décès; Temple (rue du); Davoust, Charles-Marie-Michel; Bouillat, Rosalie Marie Henriette
    - Inventaire après décès: Trianon, Louis. Prêtres (rue des), n° 20. Décédé le 11 mars 1814. à la requête de Jean-Augustin Trianon, notaire, rue des Lombards, n° 21., 25 avril 1814
      22 mars 1814, dépôt de procès-verbal de description de testament.
      inventaire après décès; dépôt de pièces; procès-verbal; testament; Lombards (rue des); Prêtres (rue des); Trianon, Louis; Trianon, Jean-Augustin; notaire
    - Inventaire après décès: Delacour, Louis-Philippe. rentier. Renaud-Lefèvre (rue), n° 6., 26 avril 1814
      inventaire après décès; Renaud-Lefèvre (rue); Delacour, Louis-Philippe
    - Inventaire après décès: Chevey, Jean-Claude. Vins (marchand de). Tonnellerie (rue de la), n° 40., 28 avril 1814
      inventaire après décès; Tonnellerie (rue de la); Chevey, Jean-Claude; commerçant
    - Inventaire après décès: Millet, Anne. Voilquin, François (veuve). Frépillon (rue), n° 18., 17 mai 1814
      inventaire après décès; Frépillon (rue); Millet, Anne; Voilquin, François
    - Inventaire après décès: Moyen, Nicolas. propriétaire. Notre-Dame de-Nazareth (rue), n° 12., 21 mai 1814
      inventaire après décès; Notre-Dame-de-Nazareth (rue); Moyen, Nicolas
    - Inventaire après décès: Lenoir, Elisabeth-Louise. Fitte de Soucy, Armand-François-Joseph de (veuve). Comte de Soucy. Vitry-sur-Seine., 30 mai 1814
      inventaire après décès; Vitry-sur-Seine (Val-de-Marne); Lenoir, Elisabeth-Louise; Fitte de Soucy, Armand-François-Joseph de (comte)
    - Inventaire après décès: Deloge, Jean-Jacques-Gilbert. soldat. Guadeloupe., 5 juin 1814
      inventaire après décès; Guadeloupe (département); Deloge, Jean-Jacques-Gilbert; militaire du rang
    - Inventaire après décès: Mainnet, Jacques-Noël. négociant. Grande-Bretagne (rue de la), n° 42., 8 juin 1814
      inventaire après décès; Mainnet, Jacques-Noël; négociant
    - Inventaire après décès: Lefebvre, François-Philippe. beurre (marchand de) et employé au Mont de-Piété. Piliers-aux-Potiers-d'Etain (rue des), n° 30., 9 juin 1814
      inventaire après décès; Piliers-aux-Potiers-d'Etain (rue des); Lefebvre, François-Philippe; commerçant
    - Inventaire après décès: Salats, Pierre-Gaspart-Anne. négociant. Mauvaises-Paroles (rue des), n° 19., 18 juin 1814
      inventaire après décès; Mauvaises-Paroles (rue des); Salats, Pierre-Gaspart-Anne; négociant
    - Inventaire après décès: Killian, Marie-Catherine. Equer, Renard (épouse). bijoutier (marchand). Temple (rue du), n° 76., 27 juin 1814
      inventaire après décès; Temple (rue du); Killian, Marie-Catherine; Equer, Renard; orfèvre
    - Inventaire après décès: Fitz-James, Jacques-Charles. limonadier. Palais-Royal, galerie vitrée, n° 216., 14 juillet 1814
      inventaire après décès; Palais Royal; Fitz-James, Jacques-Charles; restaurateur
    - Inventaire après décès: Gentilliatre, Nicolas-Philippe. chapelier (marchand). Saint-Martin (rue), n° 147., 2 août 1814
      inventaire après décès; Saint-Martin (rue); Gentilliatre, Nicolas-Philippe; fabricant d'accessoires vestimentaires
    - Inventaire après décès: Darenne, Anne. Roger, Jacques (veuve). crémier (marchand). Temple (rue du), n° 43., 13 août 1814
      inventaire après décès; Temple (rue du); Darenne, Anne; Roger, Jacques; crémier; commerçant
    - Inventaire après décès: Croize, Marie-Anne. Bijotat, Pierre (épouse). Vins (marchand de). Richelieu (rue de), n° 52., 27 septembre 1814
      inventaire après décès; Richelieu (rue de); Croize, Marie-Anne; Bijotat, Pierre; commerçant
    - Inventaire après décès: Augereau, Marie-Claude-Louise. Dupin, Jean-Dominique-Bernard (épouse). propriétaire. Vaugirard, Grande rue, n° 104 bis., 9 novembre 1814
      inventaire après décès; Vaugirard (rue de); Augereau, Marie-Claude-Louise; Dupin, Jean-Dominique-Bernard
    - Inventaire après décès: Warin, Poncette. Fossés-Saint-Jacques (rue des), n° 12., 10 novembre 1814
      inventaire après décès; Fossés-Saint-Jacques (rue des); Warin, Poncette
    - Inventaire après décès: Pigis, Antoine-Clair de. Choisy-le-Roi., 22 novembre 1814
      inventaire après décès; Choisy-le-Roi (Val-de-Marne); Pigis, Antoine-Clair de
    - Inventaire après décès: Carquet, Charlotte-Agnès-Victoire. veuve en 1ères noces de Parrey, Louis. épouse divorcée de Hinet, Charles-Marie. Saint-Martin (rue), n° 65., 5 décembre 1814
      inventaire après décès; Saint-Martin (rue); Carquet, Charlotte-Agnès-Victoire; Hinet, Charles-Marie; Parrey, Louis
    - Inventaire après décès: Hobbe, Pierre-Laurent. Grand-Saint-Michel (cul de-sac du), n° 7., 21 décembre 1814
      inventaire après décès; Grand-Saint-Michel (cul-de-sac du); Hobbe, Pierre-Laurent
    - Inventaire après décès: Flieger, Pierre-Antoine. artiste. Filles-Saint-Thomas (rue des), n° 23., 2 février 1815
      inventaire après décès; Filles-Saint-Thomas (rue des); Flieger, Pierre-Antoine; artiste
    - Inventaire après décès: Blin, Marie-Geneviève-Julie. Dubray, Guillaume (veuve). Saint-Hyacinthe (rue), n° 37., 27 février 1815
      inventaire après décès; Saint-Hyacinthe (rue); Blin, Marie-Geneviève-Julie; Dubray, Guillaume
    - Inventaire après décès: Desmarquest, Pierre-Joseph. menuisier ébéniste. Roi de-Sicile (rue du), n° 29., 15 mars 1815
      inventaire après décès; Roi-de-Sicile (rue du); Desmarquest, Pierre-Joseph; menuisier; ébéniste
    - Inventaire après décès: Race, Georges-Marin. Thévenot (rue), n° 5., 20 mars 1815
      inventaire après décès; Thévenot (rue); Race, Georges-Marin
    - Inventaire après décès: Picot, Pierre. Castex (rue), n° 2., 30 mars 1815
      inventaire après décès; Castex (rue); Picot, Pierre
    - Inventaire après décès: Souday, Pierre. Saint-Martin (rue), n° 113., 14 avril 1815
      inventaire après décès; Saint-Martin (rue); Souday, Pierre
    - Inventaire après décès: Bourralier, Joseph-Barthélemy. sous-chef de parc employé à la grande armée. Posen., 12 mai 1815
      inventaire après décès; Poznan (Pologne); Bourralier, Joseph-Barthélemy
    - Inventaire après décès: Baillot, Louis-Henri. sous-officier pensionné. et de Rosalie Fraternité Quillet, son épouse. Faubourg-Saint-Jacques (rue du), n° 358., 13 mai 1815
      inventaire après décès; Faubourg-Saint-Jacques (rue du); Baillot, Louis-Henri; Quillet, Rosalie Fraternité
    - Inventaire après décès: Pasquier, Anne-Denise. veuve en 1ères noces de Cailleux, Pierre-Antoine. veuve en 2e noces de Challe, François. Turenne (rue de), n° 57., 20 mai 1815
      inventaire après décès; Turenne (rue de); Pasquier, Anne-Denise; Challe, François; Cailleux, Pierre-Antoine
    - Inventaire après décès: Morel, Angélique-Antoinette-Adélaïde. Delacour, Louis-Thomas (épouse). Commissaire priseur. Bagnolet., 12 juillet 1815
      inventaire après décès; Bagnolet (Seine-Saint-Denis); Morel, Angélique-Antoinette-Adélaïde; Delacour, Louis-Thomas; commissaire-priseur
    - Inventaire après décès: Perchelet, Jean-Claude. bourrelier (m.). Bondy (rue de), n° 68., 18 août 1815
      inventaire après décès; Bondy (rue de); Perchelet, Jean-Claude; sellier
    - Inventaire après décès: Marot, Jean-Riol. postillon aux écuries du roi. Saint-Honoré (rue), n° 153., 21 août 1815
      inventaire après décès; Saint-Honoré (rue); Marot, Jean-Riol; conducteur de véhicules
    - Inventaire après décès: Duflocq, Jean-Pierre. meuble (marchand de). Transnonain (rue), n° 9., 24 août 1815
      inventaire après décès; Transnonnain (rue); Duflocq, Jean-Pierre; commerçant
    - Inventaire après décès: Kleiber, Béatrix. Ohnet, Florent (épouse). fouet (fabricant de). Greneta (rue), n° 32., 15 septembre 1815
      inventaire après décès; Greneta (rue); Kleiber, Béatrix; Ohnet, Florent
    - Inventaire après décès: Gosseaume, Marguerite-Sylvie. Blancheron, Louis (veuve). Meslay (rue), n° 18., 22 septembre 1815
      inventaire après décès; Meslay (rue); Gosseaume, Marguerite-Sylvie; Blancheron, Louis
    - Inventaire après décès: Guerard, Pierre-Firmin. soldat. Harpe (rue de la), n° 60., 30 septembre 1815
      inventaire après décès; Harpe (rue de la); Guerard, Pierre-Firmin; militaire du rang
    - Inventaire après décès: Carpentier, Marie-Françoise. Bellot, Pierre-François (épouse). meuble (marchand de) et ancien peintre en bâtiments. Montmorency (rue de), n° 32., 14 octobre 1815
      inventaire après décès; Montmorency (rue de); Carpentier, Marie-Françoise; Bellot, Pierre-François; commerçant; peintre; peintre en bâtiment
    - Inventaire après décès: Weiller, Charles-Louis. chevaux (marchand de). Lancry (rue de), n° 17., 23 octobre 1815
      inventaire après décès; Lancry (rue de); Weiller, Charles-Louis; commerçant
    - Inventaire après décès: Malasse, Nicolas-Pierre. Gaillon (rue), n° 7., 9 novembre 1815
      inventaire après décès; Gaillon (rue); Malasse, Nicolas-Pierre